【裁判字號】    97,訴,889
【裁判日期】    970716
【裁判案由】    毒品危害防制條例
【裁判全文】
臺灣基隆地方法院刑事判決               97年度訴字第889號
公  訴  人  臺灣基隆地方法院檢察署檢察官
被      告  丙○○
上列被告因違反毒品危害防制條例案件，經檢察官提起公訴（97
年度毒偵字第1101號），被告為有罪之陳述，本院合議庭裁定由
受命法官獨任以簡式審判程序進行審理，並判決如下：
    主  文
丙○○施用第一級毒品，累犯，處有期徒刑捌月，扣案之第一級
毒品海洛因（毛重壹點柒公克）併同難以析離之分裝袋只，沒
收銷燬之；又施用第二級毒品，累犯，處有期徒刑肆月。應執行
有期徒刑拾月，扣案之第一級毒品海洛因（毛重壹點柒公克）併
同難以析離之分裝袋只，沒收銷燬之。
    事  實
一、丙○○前因施用毒品案件，二度經觀察、勒戒後，均認無繼
    續施用毒品之傾向，由臺灣基隆地方法院檢察署檢察官各於
    民國90年6 月13日、90年10月17日，以90年度毒偵字第916
    號、90年度毒偵字第1155號為不起訴處分確定，並先後於90
    年6 月19日、同年10月19日執行完畢釋放。嗣於上開觀察、
    勒戒執行完畢釋放5 年內之93年2 月間再犯施用毒品案件，
    經檢察官聲請以簡易判決處刑，由本院以93年度瑞簡字第44
    號判決判處有期徒刑5 月確定，於93年7 月23日易科罰金執
    行完畢；又因施用毒品案件，經本院以95年度訴字第747 號
    判決判處應執行有期徒刑1 年確定，嗣經減刑為有期徒刑6
    月，於96年7 月16日出監執行完畢。再因施用毒品案件，經
    臺灣高等法院以96年度上訴字第2128號判決判處有期徒刑8
    月、7 月，應執行有期徒刑1 年1 月確定，嗣經裁定減刑並
    定應執行刑為有期徒刑6 月，於96年12月11日易科罰金執行
    完畢。
二、丙○○不思戒除毒癮，猶於97年4 月17日下午2 時許，在基
    隆市暖暖區某處工地，以玻璃球燒烤吸食煙霧之方式，施用
    第二級毒品安非他命一次。又於同日下午5 時30分許，在基
    隆市○○路某處，以捲煙吸食之方式，施用第一級毒品海洛
    因一次。嗣丙○○駕車搭載友人乙○○，因行跡可疑，而於
    同年4 月17日下午6 時許，行經基隆市○○路268 號前為警
    攔檢後，當場扣得第一級毒品海洛因3 包（毛重1.7 公克）
    ，經警採集其尿液送驗，結果呈海洛因之嗎啡陽性反應、甲
    基安非他命，而悉上情。
三、案經基隆市警察局第二分局報告臺灣基隆地方法院檢察署檢
    察官偵查起訴。
    理  由
壹、程序事項
    查本件被告丙○○所犯者非為死刑、無期徒刑、最輕本刑為
    3 年以上有期徒刑之罪或高等法院管轄第一審案件，其於準
    備程序進行中，先就被訴事實為有罪之陳述，經告知其簡式
    審判程序之旨，並聽取公訴人、被告之意見後，本院業已依
    刑事訴訟法第273 條之1 第1 項之規定，裁定由受命法官獨
    任以簡式審判程序進行本案之審理。
貳、實體事項
一、前揭事實業據被告於本院審理時坦承不諱，並有扣案之上開
    證物可憑。而被告為警查獲後所採集之尿液檢體，經送請檢
    驗，結果均呈海洛因之嗎啡陽性反應（由於海洛因在人體內
    會代謝成嗎啡，因此涉嫌海洛因之吸食者，係檢驗其尿液中
    之嗎啡反應）、甲基安非他命陽性反應，有臺灣尖端先進生
    技醫藥股份有限公司97年4 月25日濫用藥物檢驗報告附卷可
    稽，足見被告自白施用第一級毒品海洛因、第二級毒品安非
    他命之情節，與事實相符，應可採信。綜上所陳，本案事證
    明確，被告犯行堪可認定，應依法論科。
二、論罪科刑：
    (一)查海洛因、安非他命分別係毒品危害防制條例所列管之
        第一級、第二級毒品，此為該條例第2 條第2 項第1 款
        、第2 款所明定；又犯毒品危害防制條例第10條施用毒
        品之罪者，檢察官應聲請法院裁定，令被告入勒戒處所
        觀察、勒戒，經觀察、勒戒後，無繼續施用毒品之傾向
        者，應即釋放，並由檢察官為不起訴處分，有繼續施用
        毒品之傾向者，則由檢察官先聲請法院裁定令入戒治處
        所施以強制戒治，俟強制戒治期滿，再行釋放，並由檢
        察官為不起訴處分；而依前開規定觀察勒戒或強制戒治
        執行完畢釋放後，5 年內再犯施用毒品之罪者，檢察官
        應依法追訴，毒品危害防制條例第20條第1 項、第2 項
        、第23條第2 項分別定有明文。
    (二)核被告所為，係犯毒品危害防制條例第10條第1 項之施
        用第一級毒品罪、同條第2 項之施用第二級毒品罪。被
        告持有第一級毒品海洛因、第二級毒品安非他命之低度
        行為，應為施用毒品之高度行為所吸收，均不另論罪。
        被告前曾受如事實欄所載有期徒刑之執行，此有臺灣高
        等法院被告前案紀錄表附卷可考，其於有期徒刑之執行
        完畢後，5 年以內故意再犯本件有期徒刑以上之罪，為
        累犯，應加重其刑。被告所犯上開二罪，犯意各別，行
        為互殊，應予分論併罰。本院審酌被告犯罪之動機、吸
        食頻率、曾有施用毒品之前科仍不知戒除，惟犯罪後坦
        承犯行，且所犯之施用毒品犯行乃戕害自己身心健康，
        並未危及他人等一切情狀，量處如主文所示之刑，並定
        其應執行之刑。
    (三)末查，扣案白粉（毛重1.7 公克），屬毒品危害防制條
        例所明定列管之第一級毒品海洛因，此有在卷可憑，應
        併同難以析離之分裝袋3 只，依毒品危害防制條例第18
        條第1 項前段之規定，宣告沒收銷燬之。至注射針筒1
        支，係案外人乙○○所有供其施打海洛因之物，核與被
        告無關，尚無宣告沒收之依據，附此敘明。
據上論斷，應依刑事訴訟法第273 條之1 第1 項、第299 條第1
項前段，毒品危害防制條例第10條第1 項、第2 項、第18條第1
項前段，刑法第11條前段、第47條第1 項、第51條第5 款，判決
如主文。
本案經檢察官甲○○到庭執行職務。
中    華    民    國    97    年    7     月    16    日
                  刑事第二庭法  官  楊皓清
以上正本證明與原本無異。
如不服本判決應於收受本判決後10日內向本院提出上訴書狀，其
未敘述上訴理由者，並得於提起上訴後10日內向本院補提理由書
狀（均須按他造當事人之人數附繕本。）「切勿逕送上級法院」
中    華    民    國    97    年    7     月    16    日
                            書記官  盧鏡合
附錄論罪法條：
毒品危害防制條例第10條第1 項
施用第一級毒品者，處6 月以上5 年以下有期徒刑。
毒品危害防制條例第10條第2 項
施用第二級毒品者，處3 年以下有期徒刑。


司法院資訊處製作；財團法人民間司法改革基金會備份。
